【裁判字號】    95,訴,1609
【裁判日期】    951130
【裁判案由】    毒品危害防制條例
【裁判全文】
臺灣板橋地方法院刑事判決              95年度訴字第1609號
公  訴  人  臺灣板橋地方法院檢察署檢察官
被      告  甲○○
上列被告因違反毒品危害防制條例案件，經檢察官提起公訴（95
年度毒偵字第2909號），本院改依簡式審判程序審理，判決如下
：
    主  文
甲○○施用第一級毒品，處有期徒刑陸月，如易科罰金，以銀元
佰元折算壹日。扣案之第一級毒品海洛因壹包（淨重零點零
公克）沒收銷燬。
    事  實
一、甲○○前於民國94年間因施用毒品案件，經本院94年度毒聲
    字第2262號裁定送觀察勒戒後，認無繼續施用毒品之傾向，
    經臺灣板橋地方法院檢察署檢察官於94年12月16日以94年度
    毒偵字第6654號為不起訴處分確定。詎甲○○仍不知悔改，
    復基於施用第一級毒品海洛因之犯意，於95年4 月3 日上晚
    上約8 、9 時許，在臺北縣樹林市○○路某友人家中，以將
    海洛因溶液置入針筒注射於人體之方式施用第一級毒品海洛
    因1 次。嗣於同年月5 日19時55分許，在臺北縣新莊市○○
    路283 號前，為警查獲，並扣得其所有供己施用之海洛因1
    包（淨重0.03公克），經採集尿液送驗結果始悉上情。
二、案經臺北縣政府警察局新莊分局報請臺灣板橋地方法院檢察
    署檢察官偵查起訴。本院於準備程序進行中，被告就被訴事
    實為有罪之陳述，經告知簡式審判程序之旨，並聽取公訴人
    、被告之意見後，由本院合議庭裁定由受命法官獨任進行簡
    式審判程序。
    理  由
一、訊據被告甲○○對於前開施用第一級毒品海洛因之犯行全部
    坦白承認，且其於95年4 月5 日經警採集尿液送驗結果，呈
    鴉片類嗎啡陽性反應等情，有台灣檢驗科技股份有限公司濫
    用藥物尿液檢驗報告（報告編號：CH/2006/40235） 、臺北
    縣政府警察局新莊分局煙毒麻醉藥品案被移送者姓名及代碼
    對照表各一紙附卷可按（見95年度毒偵字第2909號卷第40、
    60頁），並有被告所有供己施用之海洛因1 包（淨重0.03公
    克）扣案可資佐證；而前開扣案白色粉末1 包經送法務部調
    查局鑑定結果，確含第一級毒品海洛因成份一節，亦有該局
    95年5 月16日調科壹字第060011726 號鑑定通知書1 紙附卷
    可稽（見同上偵卷第61頁），自堪認被告前開自白應與事實
    相符。又被告有如事實欄所載之毒品執行前科，有臺灣高等
    法院被告前案紀錄表一份附卷可按，是被告於觀察勒戒執行
    完畢釋放後5 年內再犯本件施用第一級毒品之罪，事證明確
    ，其犯行堪予認定。
二、查海洛因為毒品危害防制條例第2 條第2 項第1 款所列之第
    一級毒品，不得非法持有、施用，是核被告甲○○所為係犯
    同條例第10條第1 項之施用第一級毒品罪。其於施用前後持
    有毒品之行為，應為其施用毒品之犯行所吸收，不另論罪。
    爰審酌被告前有觀察勒戒之紀錄、素行不佳，不思戒除毒癮
    ，改過自新，竟仍施用毒品，危害自己身心健康，造成社會
    問題，所為殊非可取，惟其本件施用次數僅有一次，情節非
    重，且為初次因施用毒品案件經檢察官提起公訴，又其犯後
    坦承犯行，態度良好等一切情狀，從輕量處如主文所示之刑
    ，以資懲儆；又按行為後法律有變更者，適用行為時之法律
    ，但行為後之法律有利於行為人者，適用最有利於行為人之
    法律，現行刑法第2 條第1 項定有明文。本件被告犯罪時之
    刑法第41條第1 項前段規定：「犯最重本刑為5 年以下有期
    徒刑以下之刑之罪，而受6 個月以下有期徒刑或拘役之宣告
    ，因身體、教育、職業、家庭之關係或其他正當事由，執行
    顯有困難者，得以1 元以上3 元以下折算一日，易科罰金。
    」又被告行為時之易科罰金折算標準，依修正前罰金罰鍰提
    高標準條例第2 條前段（現已刪除）規定，就其原定數額提
    高為100 倍折算1 日，則本件被告行為時之易科罰金折算標
    準，應以銀元300 元折算1 日，經折算為新臺幣後，應以新
    臺幣900 元折算為1 日。惟95年7 月1 日修正公布施行之刑
    法第41條第1 項前段則規定：「犯最重本刑為五年以下有期
    徒刑以下之刑之罪，而受六個月以下有期徒刑或拘役之宣告
    者，得以新臺幣一千元、二千元或三千元折算一日，易科罰
    金。」比較修正前後之易科罰金折算標準，以舊法較有利於
    被告，自應依現行刑法第2 條第1 項前段，適用修正前刑法
    第41條第1 項前段規定，定其易科罰金之折算標準。至扣案
    之第一級毒品海洛因1 小包（淨重0.03公克），為被告所有
    供己施用之毒品，應依同條例第18條第1 項前段之規定沒收
    銷燬。
據上論斷，應依刑事訴訟法第273 條之1 第1 項、第299 條第1
項前段，毒品危害防制條例第10條第1 項、第18條第1 項前段，
刑法第2 條第1 項前段、第11條前段、修正前刑法第41條第1 項
前段，修正前罰金罰鍰提高標準條例第2 條，判決如主文。
本案經檢察官張誌洋到庭執行職務。
中    華    民    國    95    年    11    月    30    日
                  刑事第五庭    法  官  許映鈞
以上正本證明與原本無異。
如不服本判決，應於送達後10日內向本院提出上訴狀（須附繕本
）。
                                書記官  呂苗澂
中    華    民    國    95    年    11    月    30    日
附錄本案所犯法條全文
毒品危害防制條例第10條
施用第一級毒品者，處6月以上5年以下有期徒刑。
施用第二級毒品者，處3年以下有期徒刑。


司法院資訊處製作；財團法人民間司法改革基金會備份。
